臺灣高雄地方法院刑事判決　　　　　　　94年度訴字第2794號
公　訴　人　臺灣高雄地方法院檢察署檢察官
被　　　告　甲○○
上列被告違反毒品危害防制條例案件，經檢察官提起公訴（94年
度毒偵字第5557號），本院合議庭裁定由受命法官獨任進行簡式
審判程序，判決如下：
    主  文
甲○○連續施用第一級毒品，累犯，處有期徒刑捌月。扣案之注
射之針筒壹支沒收之。
    事  實
一、甲○○前因肅清煙毒條例等案件，經本院以86年度訴字第21
    81號判處有期徒刑3 年4 月確定，其並入監服刑，而於民國
    89年1 月7 日縮短刑期假釋出監，並付保護管束，嗣於90年
    7 月3 日保護管束期滿而執行完畢。其後另因施用毒品案件
    ，經本院以93年度毒聲字第167 號裁定送觀察、勒戒後，因
    有繼續施用毒品傾向，復經本院以93年度毒聲字第443 號裁
    定，令入戒治處所施以強制戒治，自93年3 月10日起送臺灣
    屏東戒治所執行強制戒治，於93年10月29日強制戒治期滿釋
    放，並由臺灣高雄地方法院檢察署（下稱高雄地檢署）檢察
    官於93年11月5 日，以93年度戒毒偵字第1112號不起訴處分
    確定。
二、詎其仍不知悔改，明知海洛因為毒品危害防制條例第2 條第
    2 項第1 款之第一級毒品，竟於上開強制戒治執行完畢釋放
    後5 年內，基於施用第一級毒品之概括犯意，先於94年5 月
    1 日12時許，後於同年月8 日23時許，在高雄市楠梓區○○
    ○路路旁，以將海洛因摻水稀釋放入注射針筒後施打之方式
    ，連續施用第一級毒品海洛因2 次。嗣為警於94年5 月9 日
    11時，在高雄縣梓官鄉○○路永存巷路旁查獲，並扣得注射
    針筒1 支，經採集尿液檢驗後，始悉上情。
三、案經高雄縣政府警察局岡山分局報請臺灣高雄地方法院檢察
    署檢察官偵查起訴。
    理  由
壹、程序部分：
    本件被告甲○○所犯為死刑、無期徒刑或最輕本刑為3 年以
    上有期徒刑以外之罪，其於準備程序中就被訴事實為有罪之
    陳述，經法官告知簡式審判程序之旨，並聽取公訴人及被告
    之意見後，依刑事訴訟法第273 條之1 第1 項規定，裁定由
    受命法官獨任進行簡式審判程序，合先敘明。
貳、實體部分：
一、上揭事實，已據被告於本院審理中坦承不諱，且其於94年5
    月9 日所採驗之尿液，經送往台灣檢驗科技股份有限公司以
    GC/MS 方法（氣相層析/ 質譜儀法）檢驗，結果確呈第一級
    毒品海洛因代謝後嗎啡之陽性反應，此有卷附該公司94年5
    月17日報告編號KＺ000000000000號濫用藥物尿液檢驗報告1
    紙可憑（見本院卷第28頁）；此外，復有注射針筒1 支扣案
    可稽，足認被告上開自白確與事實相符，洵堪採為論罪科刑
    之依據。
二、又被告前曾因施用毒品案件，經本院以93年度毒聲字第167
    號裁定送觀察、勒戒後，因有繼續施用毒品傾向，復經本院
    以93年度毒聲字第443 號裁定，令入戒治處所施以強制戒治
    ，自93年3 月10日起送臺灣屏東戒治所執行強制戒治，於93
    年10月29日強制戒治期滿釋放，並由高雄地檢署檢察官於93
    年11月5 日，以93年度戒毒偵字第1112號不起訴處分確定等
    情，有臺灣高等法院被告前案紀錄表、被告刑案資料查註紀
    錄表、全國施用毒品案件紀錄表各1 份在卷可稽，被告於強
    制戒治執行完畢釋放後，5 年內再為本件施用毒品犯行，自
    應依法論罪科刑。是以本件事證明確，被告犯行堪以認定。
三、按海洛因係毒品危害防制條例第2 條第2 項第1 款所稱之第
    一級毒品，是被告施用海洛因之行為，係犯該條例第10條第
    1 項之施用第一級毒品罪。被告持有第一級毒品，嗣進而施
    用之，持有之低度行為應為施用之高度行為所吸收，不另論
    罪。又被告先後2 次施用第一級毒品犯行，時間緊接、手法
    相同，顯係觸犯構成要件相同之罪，為連續犯，應依刑法第
    56 條 之規定，論以一罪，並加重其刑。又被告前因肅清煙
    毒條例等案件，經本院以86年度訴字第2181號判處有期徒刑
    3 年4 月確定，其並入監服刑，而於89年1 月7 日縮短刑期
    假釋出監，並付保護管束，嗣於90年7 月3 日保護管束期滿
    而執行完畢等情，有被告刑案資料查註紀錄表及臺灣高等法
    院被告前案紀錄表各1 份附卷可稽。其於前開有期徒刑執行
    完畢後5 年內，復犯本案有期徒刑以上之罪，為累犯，應依
    刑法第47條之規定，加重其刑，並遞加重之。
四、爰審酌被告前已因施用毒品案件經觀察、勒戒及強制戒治，
    本應徹底戒除毒癮，不料其竟仍繼續施用毒品，已如上述，
    顯見其並無戒除毒害之決心，本不宜寬貸，惟念犯後坦承犯
    行，態度尚可，僅施用2 次，次數不多，且施用毒品乃自戕
    一己之身體健康，並具有病患性人格之特質，行為本身對社
    會所造成之危害並非直接、巨大等一切情狀，量處如主文所
    示之刑，以資懲儆。
五、查扣案之注射針筒1 支，雖無證據足證該注射針筒係專供施
    用毒品之用，然該針筒為被告所有，且預備供其施用第一級
    毒品海洛因之用，業據其自承在卷（見本院卷第55頁），爰
    依刑法第38條第1 項第2 款規定，宣告沒收之。
據上論斷，應依刑事訴訟法第273 條之1 第1 項、第284 條之1
、第299 條第1 項前段，毒品危害防制條例第10條第1 項，刑法
第11條前段、第56條、第47條、第38條第1 項第2 款，判決如主
文。
本案經檢察官乙○○到庭執行職務
中　　華　　民　　國　　94　　年　　9 　　月　　30　　日
                  刑事第八庭      法　官  李育信
以上正本證明與原本無異。
如不服本判決，應於收受送達後10日內向本院提出上訴書狀。
中　　華　　民　　國　　94　　年　　9 　　月　　30　　日
　　　　　　　　　　　　　　　　  書記官  洪生輝
附錄本案論罪科刑法條：
毒品危害防制條例第10條第1 項施用第一級毒品者，處6 月以上
5 年以下有期徒刑。
